【裁判字號】    97,訴,3834
【裁判日期】    971112
【裁判案由】    毒品危害防制條例
【裁判全文】
臺灣臺中地方法院刑事判決              97年度訴字第3834號
公  訴  人  臺灣臺中地方法院檢察署檢察官
被      告  乙○○
                    （另案在臺灣臺中看守所羈押中）
上列被告因違反毒品危害防制條例案件，經檢察官提起公訴（97
年度毒偵字第3876號），被告於準備程序中為有罪陳述，經本院
合議庭裁定由受命法官依簡式審判程序獨任審理，判決如下：
    主    文
乙○○施用第一級毒品，累犯，處有期徒刑捌月，扣案之海洛因
壹包（驗餘淨重零點壹壹壹捌公克）沒收銷燬之，扣案之注射針
筒壹支沒收。
    犯罪事實
一、乙○○前因施用毒品案件，經本院以95年度毒聲字第1380號
    裁定送觀察、勒戒後，因認無繼續施用毒品之傾向，於民國
    96年1 月10日釋放（指揮書執畢日期為96年1 月21日），並
    經臺灣臺中地方法院檢察署檢察官於96年1 月9 日以95年度
    毒偵字第5558號為不起訴處分確定；又於96年間因詐欺案件
    ，經本院以96年度易字第5230號判決判處有期徒刑2 月確定
    ，於97年5 月16日縮刑期滿執行完畢。詎仍不知悔改，明知
    海洛因係毒品危害防制條例第2 條第2 項第1 款所明定之第
    一級毒品，不得持有、施用，竟於前開觀察、勒戒執行完畢
    釋放後5 年內，基於施用海洛因之犯意，於97年7 月13日晚
    間6 、7 時許，在臺中縣大里市○○○街14之2 號住處內，
    以注射針筒注射之方式，施用海洛因1 次。嗣於同年月15日
    下午4 時30分許，為警在臺中縣大里市○○路○ 段157 巷16
    號前攔檢而查獲，並扣得海洛因1 包（驗餘淨重0.1118公克
    ）及乙○○所有供其施用海洛因所用之注射針筒1 支，再經
    警徵得其同意採集尿液送驗，結果呈嗎啡陽性反應，而查悉
    上情。
二、案經臺中縣警察局霧峰分局報請臺灣臺中地方法院檢察署檢
    察官偵查起訴。
    理    由
一、本件被告乙○○所犯係死刑、無期徒刑、最輕本刑為3 年以
    上有期徒刑以外之罪，其於準備程序中就被訴事實為有罪之
    陳述，經受命法官告知簡式審判程序之旨，並聽取公訴人及
    被告之意見後，本院合議庭認為適宜由受命法官獨任進行簡
    式審判程序，依刑事訴訟法第273 條之1 第1 項規定，裁定
    由受命法官獨任進行審判程序，合先敘明。
二、上開犯罪事實，業據被告乙○○於偵查中及本院準備、審理
    時坦承不諱，且被告為警查獲後所採集之尿液經送請中山醫
    學大學附設醫院檢驗科藥物檢測中心檢驗結果，呈嗎啡陽性
    反應，有該中心97年7 月24日尿液檢驗報告及臺中縣警察局
    霧峰分局尿液代號與姓名對照表各1 紙附卷可稽（見警卷第
    22頁、核退偵卷第7 頁），並有疑似海洛因之白色粉末1 包
    及注射針筒1 支扣案可佐，而扣案疑似海洛因之白色粉末1
    包，經送行政院衛生署草屯療養院鑑驗結果，確含第一級毒
    品海洛因成分（驗餘淨重0.1118公克），有該院97年7 月29
    日草療鑑字第0970006518號鑑定書1 紙在卷可稽（見偵查卷
    第10頁）。是被告之自白核與事實相符，應堪採信。本案事
    證明確，被告施用第一級毒品海洛因1 次之犯行，洵堪認定
    。
三、按觀察、勒戒或強制戒治執行完畢釋放後，5 年內再犯毒品
    危害防制條例第10條施用毒品之罪者，應依法追訴，毒品危
    害防制條例第23條第2 項定有明文。本件被告前因施用毒品
    案件，經本院以95年度毒聲字第1380號裁定送觀察、勒戒後
    ，因認無繼續施用毒品之傾向，於96年1 月10日釋放（指揮
    書執畢日期為96年1 月21日），並經臺灣臺中地方法院檢察
    署檢察官於96年1 月9 日以95年度毒偵字第5558號為不起訴
    處分確定等情，有臺灣臺中地方法院檢察署刑案資料查註紀
    錄表、全國施用毒品案件紀錄表及臺灣高等法院被告前案紀
    錄表各1 份在卷可參，是被告於上開觀察、勒戒執行完畢釋
    放後，5 年內再犯本件施用第一級毒品之犯行，依前開法條
    之規定，自應依法追訴、處罰。
四、核被告乙○○所為，係犯毒品危害防制條例第10條第1 項之
    施用第一級毒品海洛因罪。其持有第一級毒品海洛因之低度
    行為，為施用第一級毒品海洛因之高度行為所吸收，不另論
    罪。又被告於96年間因詐欺案件，經本院以96年度易字第52
    30號判決判處有期徒刑2 月確定，於97年5 月16日縮刑期滿
    執行完畢乙節，有上開前案紀錄表1 份在卷可憑，其於徒刑
    執行完畢後，5 年內故意再犯本件有期徒刑以上之罪，為累
    犯，應依刑法第47條第1 項之規定，加重其刑。爰審酌被告
    經觀察、勒戒程序執行完畢後，仍未能徹底戒絕毒品，再犯
    本件施用第一毒品犯行，足見其戒絕毒癮之意志不堅，未能
    體悟施用毒品對自己、家人造成之傷害及社會之負擔，惟念
    其犯後尚知坦承犯行，態度良好，及施用毒品乃戕害自身健
    康，尚未直接危害他人，反社會性不高等一切情狀，量處如
    主文所示之刑，以資懲儆。扣案之海洛因1 包經送鑑驗結果
    ，確含第一級毒品海洛因成分，業已認明如前，應依毒品危
    害防制條例第18條第1 項前段之規定，沒收銷燬之；又鑑定
    單位一般係以傾倒之方式，將包裝袋內之毒品倒出而與包裝
    袋分離而稱重，必要時，輔以刮杓刮取袋內毒品，然無論依
    何種方式分離，包裝袋內均有極微量之毒品殘留，業經法務
    部調查局以93年3 月19日調科壹字第0930011306 0號函釋在
    案，並為本院職務上已知之事實，足認本件用以包覆扣案海
    洛因包裝袋，其內含有極微量之毒品殘留而無法析離，應整
    體視為扣案之第一級毒品海洛因，不問屬於犯人與否，俱依
    前開規定併予沒收銷燬之；至於鑑驗耗用之毒品既已滅失，
    自無庸宣告沒收銷燬，附此敘明。另扣案之注射針筒1 支係
    被告所有，且係供被告施用海洛因所用之物，業據被告於警
    詢及本院審理時供承明確，爰依刑法第38條第1 項第2 款之
    規定，併予宣告沒收。
據上論斷，應依刑事訴訟法第273 條之1 第1 項、第299 條第1
項前段，毒品危害防制條例第10條第1 項、第18條第1 項，刑法
第11條、第47條第1 項、第38條第1 項第2 款，判決如主文。
本案經檢察官甲○○到庭執行職務。
中    華    民    國    97    年    11    月    12    日
                  刑事第十庭    法  官  陳玉聰
以上正本證明與原本無異。
如不服本判決，應於收受送達後10日內向本院提出上訴書狀（應
敘述具體理由並附繕本）。
上訴書狀如未敘述理由，應於上訴期間屆滿後20日內補提理由書
於本院。
                                書記官  吳彩華
中    華    民    國    97    年    11    月    12    日
附錄本判決論罪科刑之法條：
毒品危害防制條例第10條第1項
施用第一級毒品者，處6月以上5年以下有期徒刑。


司法院資訊處製作；財團法人民間司法改革基金會備份。
